# 请问：公司支付了几万元外购建立了网站，按照无形资产核算的话

提问人：woaikan8 时间：2016-03-08 23:06:22
摊销按几年合适呢？这类网站明显不同于一般的软件啊

回答人：chenyiwei
待审核

提问人：woaikan8 时间：2016-03-09 11:09:14
谢陈版主，按照准则来看，确实应该是按照费用核算，虽然准则上说“考虑到以往技术的迅速变化，网站的 使用寿命将很短”，但是不是在一个合理的期限内摊销更合适呢？如果可以的话，那这个期限多长合适呢？

回答人：chenyiwei
网站成本这个解释公告更多地还是基于无形资产中研究开发支出的核算原则。如果不是很可能带来未来经济利益的，就直接费用化。
主要是取决于在开发阶段对未来产生经济利益情况的估计。

提问人：woaikan8 时间：2016-03-10 00:02:35
谢谢陈老师，这两句话是不是矛盾:"如《国际会计准则第３８号》第１７段所 述，无形资产产生的未来经济利益可能包括销售产品和提供劳务的收入、或由主体使 用该项资产而节约的成本或产生的其他利益。因此，网站产生的未来经济利益可以在 网站能够产生收入时进行估计。"根据这段,外购的网站产生的经济利益可以估计,那就应确认为无形资产. "专门或主要为广告和营销主体自己的产品和服务而开 发的网站，不应确认为无形资产，因为主体不能证明未来经济利益将会流入"根据这段,外购的网站就是营销自己的产品和服务,就不能确认为无形资产吗?

回答人：chenyiwei
不矛盾。这里说的经济利益流入主要是那些能够以货币计量且可直接归属于该网站的经济利益流入。以广告、宣传为主要功能的网站，对应的直接经济利益流入不清晰，所以不具备资产属性，这与广告费只能费用化的逻辑相通。

提问人：woaikan8 时间：2016-03-10 10:31:13
陈老师，如果该网站是个“电商平台”，那我就能按照无形资产核算，但是摊销期限不好确定

回答人：chenyiwei
技术总会因为升级换代而被淘汰的，一般不建议摊销年限超过 5 年。现在网站超过 5 年不改版的很少见。